【裁判字號】    98,台上,37
【裁判日期】    980109
【裁判案由】    損害賠償
【裁判全文】
最高法院民事裁定                九十八年度台上字第三七號
上  訴  人  丸井水電工程行即許秀源
訴訟代理人  蘇慶良律師
被 上訴 人  嘉義市政府
法定代理人  甲○○
訴訟代理人  張雯峰律師
            奚淑芳律師
上列當事人間請求損害賠償事件，上訴人對於中華民國九十七年
八月五日台灣高等法院台南分院第二審判決（九十七年度建上字
第一號），提起上訴，本院裁定如下：
    主  文
上訴駁回。
第三審訴訟費用由上訴人負擔。
    理  由
按上訴第三審法院，非以原判決違背法令為理由，不得為之。又
提起上訴，上訴狀內應記載上訴理由，其以民事訴訟法第四百六
十九條所定事由提起第三審上訴者，應於上訴狀內表明：原判決
所違背之法令及其具體內容、暨依訴訟資料合於該違背法令之具
體事實。其依同法第四百六十九條之一規定提起上訴者，並應具
體敘述為從事法之續造、確保裁判之一致性或其他所涉及之法律
見解具有原則上重要性之理由。同法第四百六十七條、第四百七
十條第二項分別定有明文。而依同法第四百六十八條規定，判決
不適用法規或適用不當者，為違背法令；依同法第四百六十九條
規定，判決有該條所列各款情形之一者，為當然違背法令。是當
事人提起第三審上訴，如合併以同法第四百六十九條及第四百六
十九條之一之事由為上訴理由時，其上訴狀或理由書應表明該判
決所違背之法令條項，或有關判例、解釋字號，或成文法以外之
習慣或法理等及其具體內容，暨係依何訴訟資料合於該違背法令
之具體事實，並具體敘述為從事法之續造、確保裁判之一致性或
其他所涉及之法律見解具有原則上重要性之理由。如未依上述方
法表明，或其所表明者與上開法條規定不合時，即難認為已合法
表明上訴理由，其上訴自非合法。本件上訴人對於原判決提起第
三審上訴，雖以該判決違背法令為由，惟核其上訴理由狀所載內
容，徒就原審取捨證據、認定事實及解釋契約之職權行使所論斷
：系爭改善路口交通號誌工程，無民法第四百九十四條但書規定
之適用。被上訴人因上訴人遲未將與工程設計變更無關之即時式
動態行人燈箱送審，又未將即時式剩餘秒數顯示器為安裝、測試
，經屢催未果，而依系爭Ａ契約約定終止該Ａ契約，即屬合法。
另系爭Ｂ契約為開口契約，以每份交單為管制單元，並以每一單
元施作前之會勘紀錄上之竣工日期，為各該單元應完工之日期。
被上訴人因上訴人就系爭Ｂ契約第一至第三號交單之履行或有遲
延或有重大疏失，經多次催請履行、改善未獲置理而依系爭Ｂ契
約約定終止該Ｂ契約，亦屬有據。系爭二契約之終止既非可歸責
於被上訴人之事由，則上訴人依民法第二百二十五條第一項規定
主張免除其給付義務外，並請求被上訴人為對待給付即賠償所受
損害及所失利益計新台幣四百三十二萬六千七百十三元本息，為
無理由等情，指摘為不當，並就原審命為辯論及已論斷者，泛言
謂為違法，而非表明該判決所違背之法令及其具體內容，暨依訴
訟資料合於該違背法令之具體事實，更未具體敘述為從事法之續
造、確保裁判之一致性或其他所涉及之法律見解具有原則上重要
性之理由，難認其已合法表明上訴理由。依首揭說明，應認其上
訴為不合法。
據上論結，本件上訴為不合法。依民事訴訟法第四百八十一條、
第四百四十四條第一項、第九十五條、第七十八條，裁定如主文
。
中    華    民    國  九十八  年    一    月    九    日
                      最高法院民事第三庭
                          審判長法官  蘇  茂  秋
                                法官  陳  碧  玉
                                法官  王  仁  貴
                                法官  張  宗  權
                                法官  葉  勝  利
      本件正本證明與原本無異
                                      書  記  官
中    華    民    國  九十八  年    一    月   十九   日
                                                      Ｅ


司法院資訊處製作；財團法人民間司法改革基金會備份。
